【裁判字號】    92,交抗,44
【裁判日期】    920331
【裁判案由】    違反道路交通管理處罰條例
【裁判全文】
臺灣高等法院交通事件裁定                      九十二年度交抗字第四四號
    抗  告  人
    即受處分人  甲○○
右抗告人因違反道路交通管理處罰條例案件，不服台灣台北地方法院中華民國九十一
年十二月十九日裁定（九十一年度交聲字第二九二號；原處分案號：北市裁三字第駕
裁二二－ＡＢＸ四０八００六、第裁二二－ＡＢＸ四０八００七號），提起抗告，本
院裁定如左：
    主  文
原裁定撤銷，發回台灣台北地方法院。
    理  由
一、本件原裁定意旨略以：受處分人即異議人甲○○所有之車號ＢＥＣ－一二三號重
    型機車於民國九十一年一月二十五日上午九時五十分許，沿台北市○○路由南往
    北方向行駛，途經博愛路與寶慶路口設有燈光號誌管制之交岔路口，竟闖紅燈右
    轉往寶慶路之方向行駛，為在該路口執勤之交通大隊中正一分隊（以下稱中正一
    分隊）員警吳迪闈發現，經員警鳴哨並以手勢指揮受處分人所有該部機車停車接
    受檢查，詎騎乘受處分人所有該部車號機車之人竟拒絕停車接受稽查而逃逸，嗣
    警員記下該部機車之車牌號碼等資料，而以受處分人所有該部車號機車有違反前
    揭道路交通管理處罰條例第五十三條、第六十條第一項規定之行為掣單舉發，原
    處分機關乃依道路交通管理處罰條例第三條第八款、第五十三條、第六十條第一
    項、第八十五條第三項及違反道路交通管理事件統一裁罰標準及處理細則第二十
    四條、第四十四條第一項暨基準表之規定，就受處分人所有該部車號機車前開闖
    紅燈、不服稽查逃逸之行為各裁處該部機車之所有人即受處分人罰鍰一千八百元
    、三千元，合計罰鍰四千八百元，且依同條例第六十三條第一項第一款、第三款
    規定分別併予記違規點數三點及一點。受處分人其異議意旨雖稱：所舉發的二張
    罰單並無舉證照片，也並未攔下駕駛人當面開單，僅憑車號就開單令人難以信服
    云云，惟查受處分人所有前開車號機車違規事實業據證人即開單告發受處分人之
    員警吳迪闈於原審九十一年十二月十六日調查時證實，異議人既未能提出證據以
    資證明其確無違規行為，僅空言稱並未有任何違規行為且無當場採證照片云云，
    尚難認其辯解為可採，因認本件事證明確，受處分人所有前開車號機車之違規行
    為堪以認定。而裁定駁回受處分之聲明異議等語，固非無見。
二、抗告人抗告意旨指伊因原審法院開庭時不在國內，故無法出庭，且案發當時抗告
    人在家中，機車也未借給他人，何來違規之有？為此提起抗告等語。
三、經查本件原裁定法院固傳喚抗告人於九十一年十二月十六日到庭應訊，惟抗告人
    曾於同年月六日具狀以其於上開期日人在國外無法到庭，預定十二月二十八日回
    國等為由請求另定期日開庭，此有聲請變更期日狀在卷可稽。抗告人抗告意旨指
    伊因原審法院開庭時伊不在國內，故無法出庭，且警員所舉發違規當時其人在家
    中，其機車亦未出借給他人，其所言是否屬實，關係本件抗告人之違規事由之成
    立與否，自有待查明，抗告人稱其於原審調查期日因出國無法到庭應訊，且事先
    亦曾具狀請求變更期日開庭，顯見其認為有到庭陳明之必要，原審未再予傳喚到
    庭調查，以釐清抗告人所辯是否屬實，容有未當，應由本院將原裁定撤銷，發回
    原審更為詳察。
四、據上論結，應依道路交通案件處理辦法第二十六條，道路交通管理處罰條例第八
    十九條，刑事訴訟法第四百十三條，裁定如主文。
中      華      民      國    九十二    年      三      月    三十一    日
                              台灣高等法院交通法庭
                                  審判長法  官  陳  正  雄
                                        法  官  許  宗  和
                                        法  官  許  錦  印
右正本證明與原本無異。
不得再抗告。
                                        書記官  楊  妙  恩
中      華      民      國    九十二    年    四        月      一      日


司法院資訊處製作；財團法人民間司法改革基金會備份。
